【裁判字號】    97,易,448
【裁判日期】    970618
【裁判案由】    違反毒品危害防制條例
【裁判全文】
臺灣屏東地方法院刑事判決               97年度易字第448號
公  訴  人  臺灣屏東地方法院檢察署檢察官
被      告  甲○○
                    （現於臺灣屏東監獄竹田分監執行）
上列被告因違反毒品危害防制條例案件，經檢察官提起公訴（97
年度毒偵字第499 號），嗣被告於本院準備程序進行中先就被訴
事實為有罪之陳述，本院告知被告簡式審判程序之旨，並聽取當
事人之意見後，裁定改由受命法官獨任依簡式審判程序審理，判
決如下：
    主  文
甲○○施用第二級毒品，累犯，處有期徒刑拾月；又施用第二級
毒品，累犯，處有期徒刑拾月；又施用第二級毒品，累犯，處有
期徒刑拾月。應執行有期徒刑貳年肆月。
    事  實
一、甲○○前因施用毒品案件，經本院以88年度毒聲字第823 號
    裁定送觀察、勒戒，經評定有繼續施用毒品之傾向，又經本
    院以88年度毒聲字第1074號裁定令入戒治處所施以強制戒治
    ，嗣因戒治成效良好，經本院以88年度毒聲字第2147號裁定
    停止戒治，復經本院以89年度毒聲字第1208號裁定撤銷前開
    停止戒治之裁定，而於民國90年1 月14日執行完畢，並由臺
    灣屏東地方法院檢察署檢察官於90年1 月16日以90年度戒毒
    偵字第14號為不起訴處分確定，又於91年間，因施用毒品案
    件，經本院以91年度毒聲字第1231號裁定送強制戒治，於92
    年10月21日執行完畢，刑責部分則經本院以91年度易字第
    1199號判決判處有期徒刑7 月確定；又於94年間，因施用毒
    品及竊盜案件，分別經本院以94年度簡字第1135號判決處有
    期徒刑6 月確定、以94年度簡字第1398號判決處有期徒刑4
    月確定，經本院以95年度聲字第114 號裁定合併定應執行有
    期徒刑9 月，而於95年10月12日縮刑期滿執行完畢。
二、詎甲○○仍不知悔改、戒除毒品，明知甲基安非他命業經公
    告列為毒品危害防制條例第2 條第2 項第2 款之第二級毒品
    ，不得非法持有、施用，竟基於施用第二級毒品之犯意，於
    下列時、地施用第二級毒品甲基安非他命：
（一）於97年1 月26日晚上7 時許，在其位於屏東縣東港鎮○○
      路4 之10號之住處房間內，以將甲基安非他命置於玻璃球
      內，加熱後吸食其產生白煙之方式，施用甲基安非他命1
      次；嗣於97年1 月27日上午8 時20分許，在其上開住處，
      因另案為警拘獲，警方徵得其同意，採尿送驗，結果呈甲
      基安非他命陽性反應。
（二）又於97年1 月28日晚上7 時許，在其上開住處房間內，以
      同一方式，施用甲基安非他命1 次；嗣於97年1 月29日中
      午12時40分許，在屏東縣東港鎮○○街42號「天下遊藝場
      」內，為警盤查，警方徵得其同意採尿送驗，結果呈甲基
      安非他命陽性反應。
（三）再於97年3 月6 日上午9 時許，在其上開住處房間內，以
      同一方式，施用甲基安非他命1 次；嗣於97年3 月6 日下
      午1 時10分許，其因另案在屏東縣東港鎮○○街上為警拘
      獲，警方徵得其同意採尿送驗，結果呈甲基安非他命陽性
      反應。
三、案經屏東縣政府警察局東港分局報告臺灣屏東地方法院檢察
    署檢察官偵查起訴。
    理  由
一、本案被告甲○○所犯違反毒品危害防制條例案件，並非法定
    刑為死刑、無期徒刑或最輕本刑3 年以上有期徒刑之罪，亦
    非高等法院管轄第一審之案件，而被告於本院準備程序中就
    被訴事實為有罪之陳述，本院合議庭乃裁定由受命法官獨任
    進行簡式審判程序。又簡式審判程序之證據調查，依刑事訴
    訟法第273 條之2 規定，不受同法第159 條第1 項審判外陳
    述排除之限制，再被告對於卷內之各項證據，亦不爭執證據
    能力，故卷內所列之各項證據，自得作為證據，先予敘明。
二、上揭事實，業據被告坦承不諱，而其先後3 次為警採集之尿
    液檢體，經送請正修科技大學超微量研究科技中心以酵素免
    疫分析法及氣相層析質譜儀法檢驗結果，均呈甲基安非他命
    陽性反應，有該中心97年2 月19日編號R00-0000-000號、編
    號R00-0000-000號、97年3 月20日編號R00-0000-000號檢驗
    報告各1 份在卷足憑，被告上開自白顯與事實相符。又查被
    告前因施用毒品案件，經本院以88年度毒聲字第823 號裁定
    送觀察、勒戒，經評定有繼續施用毒品之傾向，又經本院以
    88年度毒聲字第1074號裁定令入戒治處所施以強制戒治，嗣
    因戒治成效良好，經本院以88年度毒聲字第2147號裁定停止
    戒治，復經本院以89年度毒聲字第1208號裁定撤銷前開停止
    戒治之裁定，而於90年1 月14日執行完畢，並由臺灣屏東地
    方法院檢察署檢察官於90年1 月16日以90年度戒毒偵字第14
    號為不起訴處分確定，又於91年間，因施用毒品案件，經本
    院以91年度毒聲字第1231號裁定送強制戒治，於92年10月21
    日執行完畢，刑責部分則經本院以91年度易字第1199號判決
    判處有期徒刑7 月確定；又於94年間，因施用毒品及竊盜案
    件，分別經本院以94年度簡字第1135號判決處有期徒刑6 月
    確定、以94年度簡字第1398號判決處有期徒刑4 月確定，經
    本院以95年度聲字第114 號裁定合併定應執行有期徒刑9 月
    ，而於95年10月12日縮刑期滿執行完畢等事實，有臺灣屏東
    地方法院檢察署刑案資料查註紀錄表、同署全國施用毒品案
    件紀錄表及臺灣高等法院被告全國前案紀錄表各1 份在卷可
    按，是被告於強制戒治執行完畢釋放後5 年內，再犯本件施
    用毒品案件，應予依法論科。
三、查甲基安非他命係屬毒品危害防制條例第2 條第2 項第2 款
    所規定之第二級毒品，是核被告所為，均係犯毒品危害防制
    條例第10條第2 項之施用第二級毒品罪。被告持有毒品復進
    而施用，其持有毒品之低度行為，各為施用毒品之高度行為
    所吸收，不另論罪。又被告所犯上開各罪，犯意各別，行為
    互殊，應予分論併罰。再查被告前有如事實欄所示之科刑及
    執行情形，有臺灣屏東地方法院檢察署刑案資料查註紀錄表
    、臺灣高等法院被告前案紀錄表各1 份附卷足憑，其於刑之
    執行完畢後5 年內，故意再犯本件有期徒刑之3 罪，均為累
    犯，均應依刑法第47條第1 項加重其刑。爰審酌被告屢遭查
    獲，仍一再施用第二級毒品，足以戕害其身心，滋生其他犯
    罪，惡化治安，且素行不良、有多次施用毒品前科，有前開
    前科資料在卷可按，足見其自制力甚差、無悔悟之心，惟念
    其犯後坦承犯行，施用毒品行為於本質上又屬自我戕害行為
    ，反社會性之程度較低等一切情狀，各量處如主文所示之刑
    ，並定應執行之刑。
據上論斷，應依刑事訴訟法第273 條之1 第1 項、第299 條第1
項前段，毒品危害防制條例第10條第2 項，刑法第11條前段、第
47條第1 項、第51條第5款，判決如主文。
本案經檢察官陳新君到庭執行職務。
中    華     民     國    97   年    6    月    18    日
                    刑事第五庭  法   官  陳秀慧
以上正本證明與原本無異。
如不服本判決應於收受本判決送達後10日內向本院提出上訴書狀
，其未敘述上訴理由者，並得於提起上訴後10日內向本院補提理
由書狀（均須按他造當事人之人數附繕本）「切勿逕送上級法院
」。
中    華    民    國    97    年    6     月    18    日
                                書記官  溫訓暖
附錄本判決論罪科刑法條：
毒品危害防制條例第10條第2項
施用第二級毒品者，處3 年以下有期徒刑。


司法院資訊處製作；財團法人民間司法改革基金會備份。
